【裁判字號】    90,苗簡,42
【裁判日期】    900417
【裁判案由】    給付票款
【裁判全文】
臺灣苗栗地方法院民事簡易判決  九十年度苗簡字第四二號
    原      告  甲○○
    被      告  乙○○
右當事人間請求給付票款事件，本院判決如左：
    主    文
被告應給付原告新台幣貳拾伍萬元，及自民國八十九年九月二十九日起至清償日止，按年利
六釐計算之利息。
訴訟費用由被告負擔。
本判決得假執行。
    事實及理由
一、原告之聲明：如主文第一項所示。
二、事實摘要：
    原告起訴主張：原告執有被告所簽發，以第一商業銀行竹南分行為付款人、發票日為民
    國（下同）八十九年九月二十日、票面金額新台幣（下同）二十五萬元、票號0000
    000號之支票乙紙（下稱系爭支票），不料於八十九年九月二十九日向付款人為付款
    之提示，竟遭拒付，追索無效，為此依票據之法律關係請求被告給付票款二十五萬元，
    及自提示付款日起至清償日止，按年利六釐計算之利息；被告則以：系爭支票係伊女兒
    鄭雅云持向訴外人鄭碧翠頂讓飲料店，惟尚有糾紛，且被告與原告間並無債權債務關係
    存在等語資為抗辯。
三、法院之判斷：
（一）按在票據上簽名者，應依票上所載文義負責，發票人應照支票文義擔保支票之支付；
      又執票人向支票債務人行使追索權時，得請求自為付款提示日起之利息，如無約定利
      率者，依年利率六釐計算，票據法第五條第一項、第一百二十六條、第一百三十三條
      分別定有明文。
（二）次按票據債務人不得以自己與發票人或執票人之前手間所存抗辯之事由對抗執票人，
      票據法第十三條定有明文；又當事人主張有利於己之事實者，就其事實有舉證之責任
      ，民事訴訟法第二百七十七條亦定有明文；而票據行為為不要因行為，執票人不負證
      明關於給付原因之責任，如票據債務人主張執票人取得票據係出於惡意、無對價或以
      不相當之代價取得時，應由該票據債務人負舉證之責，合先敘明。
（三）本件原告主張前開伊所持被告簽發之系爭支票，經提示未獲付款等事實，已經提出支
      票及退票理由單各乙紙為證，核屬相符，且被告對於系爭支票之真正復不爭執，揆諸
      前揭規定，被告既在系爭支票發票人上簽名，即應依票據上所載文義負責，並應照支
      票文義擔保系爭支票之支付，應認原告前揭主張為真實；至被告雖辯以：系爭支票係
      係伊女兒鄭雅云持向訴外人鄭碧翠頂讓飲料店，惟尚有糾紛，且其與原告間並無債務
      關係存在云云，惟依前揭規定，此僅屬被告與原告之前手鄭碧翠間所存在之抗辯事由
      ，被告尚不得執此以對抗執票人即原告，且被告迄未舉證證明原告取得系爭支票係出
      於惡意或以不相當之代價取得，而系爭支票原告取得時既已具備票據法所定應記載之
      事項，則原告取得系爭支票即非無法律上之原因，是被告徒以伊與原告之前手間尚有
      債務糾紛，且兩造間並無債權債務關係存在而抗辯不負給付票款責任云云，自不足採
      信。從而，原告依據票據追索權之法律關係，訴請被告清償如主文第一項所示之金額
      及法定利息，依法即無不合，應予准許。
（四）本件係命清償票據上債務之判決，依民事訴訟法第三百八十九條第一項第四款之規定
      ，自應依職權宣告假執行。
四、據上論結，本件原告之訴為有理由，依民事訴訟法第四百三十六條第二項、第七十八條
    、第三百八十九條第一項第四款，判決如主文。
中        華        民        國   九十     年      四       月     十七      日
                                  臺灣苗栗地方法院苗栗簡易庭
~B法      官  林燦都
右為正本係照原本作成。
如對本判決上訴，須於判決送達後廿日內向本院提出上訴狀。
~B法院書記官  張文玲
中        華        民        國   九十     年      四       月     十七      日


司法院資訊處製作；財團法人民間司法改革基金會備份。
